# 请教陈老师，持股比例和分红比例不一致的问题！

提问人：心海拂清风 时间：2014-12-25 20:43:18
1 某公司收到下属控股子公司分红款，因分红之前的几年一直按照持股比例进行合并抵消，但今年及其以后约定分红时不按照持股比例分红，这样公司账面持股比例为60%，但是对公司的分红比例达到了85%，请问个别报表和合并报表如何进行账务处理？ 2 某公司账面持股比例为30%，但是因为有一个股东未按时出资，现在公司分红比例达到了60%，请问公司个别报表和合并报表如何进行账务处理？谢谢！
该贴已经同步到 心海拂清风的微博

回答人：chenyiwei
对于不按比例分红的情况，必须分析原因，了解是否同时存在应进行会计处理的其他交易，根据具体情况进行处理。还有这类问题下股东之间的约定要更加清晰、明确和可操作（特别是各方在净资产、净利润中享有份额的确定原则），否则需要提请各方股东通过补充协议或其他适当方式明确其中的具体问题。这些问题的处理方案应基于个案的具体情况确定。

提问人：心海拂清风 时间：2014-12-26 12:50:53
陈老师能否总结一下您在实务遇到的情况，给我们一个参考~灰常谢谢!

回答人：chenyiwei
还有其他一些可能性，如为了结算股东之间因与该被投资企业无关的原因形成的债权债务等，这种情况下对被投资企业无需特殊的处理，股东之间则利用应收股利作为结算他们之间债权债务的手段。

回答人：chenyiwei
本版面上曾经多次讨论过不按比例分红的实质是对某一方股东的无形投入（不符合出资条件、不能确认为被投资方资产）或提供的额外服务或支持给予报酬的情况，这种情况应作为劳务收入、管理费用等处理。